el: Σπίτι & κήπος > Είδη οικιακής χρήσης > Είδη καθαρισμού οικίας: Λαβές για σκούπα & σφουγγαρίστρα; Κεφαλές σκούπας; Σκούπες; Κουβάδες; Σκούπες χαλιών; Γάντια καθαρισμού; Ανταλλακτικά για ξεσκονιστήρια; Ξεσκονιστήρια; Φαράσια; Προστατευτικά υφασμάτων & ταπετσαρίας; Προϊόντα καθαρισμού οικίας; Κεφαλές & ανταλλακτικά σφουγγαρίστρας; Σφουγγαρίστρες; Κεφαλές & ανταλλακτικά βουρτσών τριψίματος; Βούρτσες τριψίματος; Πετσέτες & πανιά γενικής χρήσης; Σφουγγάρια & σύρματα καθαρισμού; Καθαριστήρες υγρών επιφανειών από καουτσούκ
lt-LT: Namai ir sodas > Namų apyvokos reikmenys > Buitiniai valymo reikmenys: Šluotų ir šepečių rankenos; Šluotų galvutės; Šluotos; Kibirai; Kilimų valymo šluotos; Valymo pirštinės; Dulkių šluotelių pakaitinės galvutės; Dulkių šluotelės; Šiukšlių semtuvėliai; Audinių ir apmušalų apsaugos; Buitinės valymo priemonės; Šepečių galvos ir pakaitinės šluostės; Šepečiai; Šveitimo šepetėlių galvutės ir pakaitinės šluostės; Šveitimo šepečiai; Darbiniai rankšluosčiai ir bendrosios paskirties šluostes; Kempinės ir šveitimo pagalvėlės; Vandens nubraukimo mentelės
ru: Дом и сад > Хозяйственные товары > Бытовые чистящие средства и инвентарь для уборки: Ручки для метел и швабр; Насадки для метел; Метлы; Ведра; Щетки для чистки ковров; Перчатки для уборки; Насадки для щеток для уборки пыли; Щетки для уборки пыли; Совки для мусора; Средства для защиты ткани и обивки; Бытовые чистящие средства; Насадки для швабр; Швабры; Насадки для скребковых щеток; Скребковые щетки; Салфетки и тряпки для уборки; Губки; Скребки для мытья окон
ro-RO: Casă și grădină > Produse de uz casnic > Produse de curățare pentru casă: Cozi de mătură și mop; Capete de mătură; Mături; Găleți; Aparate pentru măturat covoare; Mănuși de curățenie; Rezerve pentru pămătuf pentru praf; Pămătufuri pentru praf; Fărașe; Protecții pentru țesături și tapițerie; Produse de curățenie pentru casă; Capete de mop și rezerve; Mopuri; Capete de perie pentru curățenie și rezerve; Perii pentru curățenie; Prosoape și lavete de curățenie de uz general; Bureți și tampoane de curățat; Raclete
en: Home & Garden > Household Supplies > Household Cleaning Supplies: Broom & Mop Handles; Broom Heads; Brooms; Buckets; Carpet Sweepers; Cleaning Gloves; Duster Refills; Dusters; Dustpans; Fabric & Upholstery Protectors; Household Cleaning Products; Mop Heads & Refills; Mops; Scrub Brush Heads & Refills; Scrub Brushes; Shop Towels & General-Purpose Cleaning Cloths; Sponges & Scouring Pads; Squeegees
hr-HR: Dom i vrt > Potrepštine za kućanstvo > Oprema za čišćenje kućanstva: Drške za metle i brisače; Glave za metle; Metle; Kante; Četke za tepihe; Rukavice za čišćenje; Punjenja za brisače prašine; Brisači za prašinu; Lopatice za prašinu; Zaštite za tkanine i tapecirung; Sredstva za čišćenje kućanstva; Glave i punjenja za brisače; Brisači; Glave i punjenja za četke za ribanje; Četke za ribanje; Ručnici za radionicu i višenamjenske krpe za čišćenje; Spužve i jastučići za ribanje; Gumeni brisači
es: Casa y jardín > Productos del hogar > Productos de limpieza para el hogar: Mangos para escobas y fregonas; Cepillos para escobas; Escobas; Cubos o baldes; Aspiradoras manuales; Guantes de limpieza; Recambios para plumeros; Plumeros; Recogedores; Protectores para tejidos y tapizados; Productos para limpieza del hogar; Flecos para fregonas y recambios; Fregonas; Cabezales para cepillos de limpieza y recambios; Cepillos frotadores; Toallas para talleres; Esponjas y estropajos; Espátulas limpiacristales
fi: Koti ja puutarha > Kotitaloustarvikkeet > Siivoustarvikkeet: Luudan ja mopin varret; Luudan päät; Luudat; Ämpärit; Mattoharjat; Siivouskäsineet; Pölyhuiskan täyttöpakkaukset; Pölyhuiskat; Rikkalapiot; Tekstiilin ja verhoilun suojausaineet; Kodin siivoustuotteet; Mopinpäät ja vaihtopäät; Mopit; Juuriharjat ja vaihtopäät; Juuriharja; Paperipyyhkeet ja yleispuhdistusliinat; Sienet ja hankaussienet; Kuivauslastat
hu: Otthon és kert > Háztartási kellékek > Háztartási tisztítókellékek: Seprű- és felmosófogantyúk; Seprűfejek; Seprűk; Vödrök; Szőnyegseprők; Tisztítókesztyűk; Poroló utántöltők; Porolók; Szemétlapátok; Szövet- és kárpitvédők; Háztartási tisztítótermékek; Felmosófejek és utántöltők; Felmosók; Súrolókefefejek és utántöltők; Súrolókefék; Üzlettörölközők és általános célú tisztítókendők; Szivacsok és súrolópárnák; Gumitörlők
de: Heim & Garten > Haushaltsbedarf > Reinigungsutensilien: Besen- & Bodenwischerstiele; Besenköpfe; Besen; Eimer; Teppichkehrer; Reinigungshandschuhe; Staubwedel-Ersatzköpfe; Staubwedel & -Tücher; Kehrschaufeln; Gewebe- & Polsterschutz; Haushaltsreiniger; Ersatz-Wischmops; Wischmops & Bodenwischer; Bodenwischeraufsätze; Scheuerbürsten; Reinigungstücher; Schwämme & Topfreiniger; Abzieher
zh-CN: 家居与园艺 > 家居用品 > 家居清洁用品: 扫帚与拖把柄; 扫帚头; 扫帚; 桶; 地毯清扫器; 清洁手套; 掸子替换头; 除尘工具/掸子; 簸箕; 防污/防水喷雾; 家居清洁产品; 拖把头/更换布; 拖把; 擦洗刷刷头/刷芯; 硬毛刷; 万用纸抹布/多用途清洁布; 海绵清洁球与百洁布; 刮水器
bg-BG: Дом и градина > Битови консумативи > Домакински почистващи консумативи: Дръжки за метли и мопове; Глави за метли; Метли; Кофи; Акумулаторни метли; Ръкавици за почистване; Пълнители за прахочистачка; Прахочистачки; Лопати; Препарати за предпазване на тъкани и тапицерия; Домакински почистващи продукти; Резервни подложки за моп; Мопове; Глави за почистващи четки и пълнители; Четки за почистване; Кърпи за почистване; Гъби и подложки за почистване; Стъклочистачки
pt-PT: Casa e jardim > Artigos para o lar > Artigos de limpeza para o lar: Cabos para vassoura e esfregona; Cabeças para vassoura; Vassouras; Baldes; Limpadores de alcatifa; Luvas de limpeza; Recargas para espanador; Espanadores; Apanhadores; Protetores para tecido e estofos; Produtos de limpeza para o lar; Cabeças e recargas para esfregona; Esfregonas; Cabeças e recargas de escovas; Escovas; Comprar toalhas e panos limpeza polivalentes; Esponjas e esfregões; Rodos
tr: Ev ve Bahçe > Ev Sarf Malzemeleri > Ev Temizlik Malzemeleri: Süpürge ve Mop Sapları; Süpürge Başlıkları; Süpürgeler; Kovalar; Halı Süpürgeleri; Temizlik Eldivenleri; Toz Bezi Refilleri; Toz Bezleri; Faraşlar; Kumaş ve Döşeme Koruyucular; Ev Temizlik Ürünleri; Mop Başlık ve Refilleri; Moplar; Fırça Başlıkları ve Yedekleri; Tahta Fırçaları; Temizlik Bezleri ve Genel Amaçlı Temizlik Bezleri; Süngerler ve Ovma Bezleri; Çekçekler
vi: Nhà và vườn > Sản phẩm gia dụng > Dụng cụ lau dọn gia dụng: Cán chổi và cây lau nhà; Đầu chổi; Chổi; Xô; Máy quét thảm; Găng tay vệ sinh; Đầu chổi quét bụi thay thế; Đồ lau bụi; Đồ hốt rác; Xịt bảo vệ vải và vải bọc; Sản phẩm lau rửa gia dụng; Đầu chổi lau nhà và đầu thay thế; Cây lau nhà; Đầu bàn chải cọ rửa và phụ kiện thay thế; Bàn chải cọ; Vải lau đa năng và khăn lau; Bọt biển & Miếng cọ rửa; Cây lau kính
da: Hjem og have > Husholdningsartikler > Rengøringsmidler: Koste- og moppeskafter; Kostehoveder; Koste; Spande; Tæppekoste; Gummihandsker; Støvekost – klude; Støvekoste; Fejebakker; Beskyttelse til stof og møbelbetræk; Rengøringsartikler; Moppehoveder; Mopper; Skurebørstehoveder og -refiller; Gulvskrubber; Værkstedsklude; Svampe og grydesvampe; Gummiskrabere
pl: Dom i ogród > Artykuły gospodarstwa domowego > Artykuły domowe do sprzątania: Kije do szczotek i mopów; Szczotki mioteł; Miotły; Wiadra; Szczotki do dywanów; Rękawiczki do sprzątania; Końcówki do miotełek do kurzu; Miotełki do kurzu; Szufelki; Środki ochronne do materiałów i tapicerki; Środki czyszczące do gospodarstwa domowego; Końcówki do mopów; Mopy; Końcówki do szczotek do szorowania; Szczotki do szorowania; Ręczniki jednorazowe; Gąbki i zmywaki do szorowania; Ściągaczki do szyb i okien
fr: Maison et jardin > Produits ménagers > Nettoyage maison: Manches à balais et à serpillères; Brosses de balais; Balais; Seaux; Balais à moquette; Gants de ménage; Recharges pour plumeau; Plumeaux; Pelles à ordures; Produits de protection des textiles et tissus d’ameublement; Produits de nettoyage pour la maison; Têtes et recharges de balai; Balais à franges; Têtes de brosses de nettoyage; Brosses lave-pont; Chiffons de nettoyage et essuie-tout; Éponges et grattoirs; Raclette-éponge
sv: Hem och trädgård > Hushållsutrustning > Rengöringsutrustning för hushåll: Skaft till sopborstar och moppar; Sopborsthuvuden; Sopborstar; Hinkar; Mattsopare; Rengöringshandskar; Refills till dammborstar; Dammborstar; Sopskyfflar; Skydd för tyg och möbelstoppningar; Rengöringsprodukter för hemmet; Mopphuvuden och refills; Moppar; Skurborsthuvuden och -refiller; Skurborstar; Verkstadstorkdukar; Tvättsvampar och skurdynor; Gummiskrapor
ko: 가정/원예 용품 > 생활용품 > 가정용 청소물품: 빗자루/대걸레 손잡이; 빗자루 머리; 빗자루; 양동이; 카펫 청소기; 청소용 장갑; 먼지떨이 리필; 먼지떨이; 쓰레받기; 패브릭/커버 오염 방지제; 가정용 세제; 대걸레 헤드/리필; 대걸레; 솔 헤드/리필용품; 청소용 솔; 얼룩 제거 수건/다용도 세척천; 스펀지/수세미; 물밀대
pt-BR: Casa e jardim > Suprimentos domésticos > Materiais para limpeza doméstica: Cabos de vassoura e esfregão; Cabeças de vassoura; Vassouras; Baldes; Varredores de carpetes; Luvas de limpeza; Refis para espanadores; Espanadores; Pás de lixo; Protetores de tecidos e forros; Produtos para limpeza doméstica; Refis para esfregões; Esfregões; Cabeças e peças de reposição para escovas; Escovas de limpeza; Panos de limpeza; Esponjas e esfregões de polir; Rodos
sl-SI: Dom in vrt > Gospodinjski pripomočki > Gospodinjska čistila: Ročaji za metle in čistilce tal; Glave za metle; Metle; Vedra; Ročni čistilci preprog; Rokavice za čiščenje; Nadomestne glave za omela za brisanje prahu; Omela za brisanje prahu; Smetišnice; Zaščitna sredstva za tkanine in oblazinjeno pohištvo; Gospodinjska čistila; Glave in nadomestni nastavki za mope; Mopi; Glave in nadomestni nastavki za krtače za čiščenje; Krtače za čiščenje; Krpe za delavnice in čistilne krpe za splošno uporabo; Gobice in blazinice za drgnjenje; Brisalci za okna
sk-SK: Dom a záhrada > Potreby pre domácnosť > Čistiace prostriedky pre domácnosť: Rukoväte na metly a mopy; Hlavy na metly; Metly; Vedrá; Mechanické metly na koberce; Čistiace rukavice; Prachové vrecká; Prachovky; Lopatky na prach; Impregnačné prostriedky na látky a čalúnenie; Čistiace prostriedky pre domácnosť; Mopové nadstavce a náplne; Mopy; Hlavy a náplne do čistiacich kefiek; Čistiace kefy; Papierové utierky a univerzálne čistiace utierky; Špongie a drôtenky; Stierky
nl: Huis en tuin > Huishoudelijke benodigdheden > Schoonmaakmiddelen voor het huishouden: Bezem- en zwabberstelen; Bezemkoppen; Bezems; Emmers; Vegers; Schoonmaakhandschoenen; Navullingen voor stoffers; Stoffers; Stoffer en blik; Beschermers voor stoffen en bekleding; Schoonmaakmiddelen voor in huis; Dweilmoppen; Zwabbers; Borstelkoppen; Boenders; Schoonmaakdoekjes; Sponzen en schuursponzen; Vloertrekker
th: บ้านและสวน > อุปกรณ์ใช้ในบ้าน > อุปกรณ์ทำความสะอาดในบ้าน: ที่จับไม้กวาดและม็อบ; หัวไม้กวาด; ไม้กวาด; ถัง; ไม้กวาดพรม; ถุงมือทำความสะอาด; อะไหล่ส่วนหัวของที่ปัดฝุ่น; ที่ปัดฝุ่น; ที่โกยผง; ที่ป้องกันผ้าและเครื่องเบาะ; ผลิตภัณฑ์ทำความสะอาดบ้าน; อะไหล่ส่วนหัวของไม้ถูพื้น; ม็อบถูพื้น; หัวแปรงขัดและรีฟิล; แปรงขัด; ผ้าขนหนูทำความสะอาดและกระดาษอเนกประสงค์; ฟองน้ำและแผ่นขัด; ยางปาดน้ำ
nb: Hjem og hage > Husholdningsartikler > Rengjøringsmidler for husbruk: Kost- og mopphåndtak; Kostehoder; Koster; Bøtter; Teppefeiere; Rengjøringshansker; Refiller for støvtørkere; Støvtørkere; Feiebrett; Stoff- og trekkbeskyttere; Rengjøringsprodukter for hjemmebruk; Moppehoder og -refiller; Mopper; Hoder og refiller til skrubbebørster; Skrubbebørster; Butikkluter og universale rengjøringskluter; Svamper og slipeputer; Naler
zh-TW: 居家和庭園 > 居家生活用品 > 居家清潔用品: 掃帚/拖把手柄; 掃把頭; 掃帚; 水桶; 地毯清掃器; 清潔手套; 拂塵用具替換補充品; 撢子; 畚箕; 布料/室內裝飾防護劑; 家用清潔產品; 拖把/抹布替換補充品; 拖把; 清潔刷和補充用品; 清潔刷; 紙抹布/抹布; 海綿和菜瓜布; 刮水器
it: Casa e giardino > Forniture domestiche > Articoli pulizia casa: Scope e bastoni spazzoloni; Spazzole per scope; Scope; Secchi; Spazzatrici tappeti; Guanti per pulizie; Ricariche per piumini spolveratutto; Spolverini; Panni per la polvere; Protettori per tessuti e tappezzerie; Prodotti pulizia casa; Ricariche e teste per mocio; Spazzoloni; Ricambi per spazzole; Spazzole; Asciugamani lavabili o monouso; Spugne e spugne abrasive; Lavavetri
cs: Dům a zahrada > Potřeby pro domácnosti > Čisticí potřeby pro domácnost: Násady na smetáky a mopy; Hlavice smetáku; Košťata; Kbelíky; Mechanické smetáky; Čisticí rukavice; Náhradní prachovky; Prachovky; Lopatky na smetí; Ochranné prostředky na textil a čalounění; Čisticí produkty pro domácnost; Hlavice k mopu a náhradní mopy; Mopy; Náhradní hlavice kartáčů; Čisticí kartáče; Utěrky a ručníky; Houby a drátěnky; Stěrky
ja: ホーム・ガーデン > 日用品 > 掃除用品: ほうき・モップの柄; ほうき用スペアヘッド; ほうき; バケツ; カーペットスイーパー; 掃除用手袋; ダスター取替シート; ダスター; ちりとり; 布製品用防水・防汚スプレー; 家庭用洗剤; モップ用スペアヘッド; モップ; デッキブラシヘッド; たわし・ブラシ; ショップタオル; スポンジ・たわし; スクイジー・ワイパー